臺灣板橋地方法院交通事件裁定　　　　　　　　　　　　九十三年度交聲字第七八五號
　　原處分機關　交通部公路總局臺北區監理所
　　異　議　人　甲○○
右列異議人因違反道路交通管理處罰條例案件，對於交通部公路總局臺北區監理所於
中華民國九十三年五月三十一日以北監自裁字裁四○─ＱＡ0000000號違反道
路交通管理事件裁決書所為之處分，聲明異議，本院裁定如左：
    主  文
異議駁回。
    理  由
一、異議意旨略以：異議人即受處分人甲○○於民國九十二年八月三十日上午八時十
    五分許，駕駛車牌號碼Ｔ九－三九八五號自用小客車，行經宜一九一線六公里六
    百公處時，因「限速六十公里，經自動測速照相測得時速七十五公里，超速十五
    公里行車速度超速未滿二十公里」之違規，經宜蘭縣政府警察局交通隊填製宜蘭
    縣政府警察局宜警交字第ＱＡ0000000號舉發違反道路交通管理事件通知
    單逕行舉發，嗣因異議人未於應到案期日前（九十二年十月九日）到案，經交通
    部公路總局臺北區監理所（下稱臺北區監理所）以北監自裁字第裁四０─ＱＡ0
    000000號違反道路交通管理事件裁決書裁處罰鍰新臺幣（下同）二千四百
    元，並記違規點數一點。異議人異議意旨略以：伊並未收到宜蘭縣政府警察局宜
    警交字第ＱＡ0000000號舉發違反道路交通管理事件通知單，以未於應到
    案期日前到案裁罰，顯不合理，爰依法聲明異議，請求撤銷原處分云云。
二、按汽車駕駛人，行車速度，超過規定之最高時速，處一千二百元以上二千四百元
    以下罰鍰，並予記違規點數一點，道路交通管理處罰條例第四十條第一項、第六
    十三條第一項分別定有明文。經查：
（一）異議人即受處分人甲○○於九十二年八月三十日上午八時十五分許，駕駛車牌
      號碼Ｔ九－三九八五號自用小客車，行經宜一九一線六公里六百公處時，因「
      限速六十公里，經自動測速照相測得時速七十五公里，超速十五公里行車速度
      超速未滿二十公里」之違規，經宜蘭縣政府警察局交通隊填製宜蘭縣政府警察
      局宜警交字第ＱＡ0000000號舉發違反道路交通管理事件通知單逕行舉
      發。嗣因異議人未於應到案期日前（九十二年十月九日）到案，經臺北區監理
      所以北監自裁字第裁四０─ＱＡ0000000號違反道路交通管理事件裁決
      書裁處罰鍰二千四百元，並記違規點數一點等情，有上開舉發違反道路交通管
      理事件通知單、裁決書及照片各一紙附卷可憑。
（二）次按處理違反道路交通管理事件，有關文書之送達程序，依行政程序法之規定
      ，違反道路交通管理事件統一裁罰基準及處理細則第五條定有明文，是原處分
      機關依行政程序法第七十二條、第七十三條之規定，對受處分人之住居所、事
      務所或營業所為郵寄送達或留置送達，倘不能依前開方法送達時，可依同法第
      七十五條規定為寄存送達。從而本案原舉發機關業已將違規通知單送交郵政機
      關，以大宗掛號函件，郵寄方式投遞至受處分人之臺北縣永和市○○路○段九
      八巷二號四樓之地址以為送達，惟郵政機關因無法投遞，而退回原舉發機關即
      宜蘭縣政府警察局交通隊，原舉發機關遂依行政程序法第七十四條第一項之規
      定，於九十二年十一月七日再以大宗掛號函件辦理寄存送達，且已生送達之效
      力，此有交通部公路總局臺北區監理所九十三年五月三十一日北監自字第０九
      三一００九０六七號函、宜蘭縣政府警察局九十三年三月十日警交字第０九三
      ０００二一三八號函及所附寄存送達清冊、法務部戶役政連結作業系統個人基
      本資料查詢表各一紙在卷可稽。原舉發機關就本件舉發通知單既已向異議人之
      一裁罰基準及處理細則第五條、行政程序法第七十四條第二項、第三項之規定
      ，該舉發通知單於寄存郵局三個月後，即生合法送達之效力，如異議人因未實
      際居住其
      身之事由，無礙於舉發機關合法送達之效力。
三、本件異議人甲○○對上開違規事實既不爭執，原處分機關援引首揭規定及違反道
    路交通管理事件統一裁罰標準表，裁處異議人罰鍰二千四百元，並記違規點數一
    點，並無不當，本件異議為無理由，應予駁回。
據上論斷，應依道路交通案件處理辦法第十九條，裁定如主文。
中　　　華　　　民　　　國　　九十三　　年　　　八　　　月　　 二十 　　日
                                    臺灣板橋地方法院交通法庭
                                        法  官  曾正耀
右正本證明與原本無異。
如不服本裁定，應於送達後五日內，向本院提出抗告狀。
                                        書記官  黃靖媛
中　　　華　　　民　　　國　　九十三　　年　　　八　　　月　　 二十 　　日
